【裁判字號】    89,易,2771
【裁判日期】    890714
【裁判案由】    傷害
【裁判全文】
臺灣高雄地方法院刑事判決                        八十九年度易字第二七七一號
    公訴人  臺灣高雄地方法院檢察署檢察官
    被  告  甲○○
    被  告  乙○○
右列被告等因傷害案件，經檢察官提起公訴（八十八年度偵字第二八二三三號、八十
九年度偵字第四四六號），本院判決如左：
    主  文
本件公訴不受理。
    理  由
一、公訴意旨略以：被告乙○○與被告甲○○同為高雄市三民區○○○路二三五巷「
    大中美家園大廈」住戶，分別擔任該大廈管理委員會財務委員及監事委員。民國
    八十八年九月間，二人間為了該大樓之九月份住戶管理費用列帳、空戶管理費用
    打折優待及增購二台監視錄影機事宜而發生爭執，被告甲○○乃於同年十月二十
    九日上午，在該大廈各棟電梯公佈欄及大廈四定點公布欄張貼「內幕大公開」（
涉嫌誹謗罪嫌部分另為不起訴處分），事經被告乙○○發現，遂撕下交由大廈管
    理委員會處理。詎被告甲○○因不滿管理委員會之處置，又於同年月三十日上午
    四處張貼，嗣於同日上午七時四十分許，二人在該大廈二號側門口相遇，被告乙
    ○○出言質問被告甲○○為何張貼「內幕大公開」，二人一言不合起口角爭執後
    ，竟分別基於普通傷害之犯意，相互扭打一起，被告甲○○手持鑰匙劃傷被告乙
    ○○臉龐，並徒手毆打被告乙○○，而被告乙○○亦手抓被告甲○○頭部撞牆，
    致使被告乙○○受有右前額及鼻部挫擦傷、流鼻血、左下頷擦傷、上唇粘膜擦傷
    併三顆門齒破裂、右上背擦傷等多處傷害；被告甲○○則受有頭部外傷併顏面擦
    傷、右手食指擦傷、中指擦傷、右前臂擦傷等傷害，因認被告二人均涉有刑法第
    二百七十七條第一項之傷害罪嫌等語。
二、按告訴乃論之罪，告訴人於第一審辯論終結前得撤回其告訴，且告訴經撤回者，
    應諭知不受理之判決，刑事訴訟法第二百三十八條第一項、第三百零三條第三款
    分別定有明文。查本件告訴人甲○○告訴被告乙○○傷害案件、告訴人乙○○告
    訴被告甲○○傷害案件，公訴人認被告二人均係犯刑法第二百七十七條第一項之
    傷害罪，依同法第二百八十七條前段之規定，須告訴乃論，茲因告訴人甲○○、
    乙○○二人，已於八十九年七月十二日本院行調查證據程序時當庭分別撤回其告
    訴（見本院八十九年七月十二日訊問筆錄），揆諸首開規定及說明，本件自毋須
    經言詞辯論，逕為諭知不受理之判決。
據上論斷，應依刑事訴訟法第三百零三條第三款、第三百零七條，判決如主文。
中      華      民      國    八十九    年      七      月     十四     日
                                  臺灣高雄地方法院刑事第七庭
                                   審判長法 官  蔡  國  卿
                                         法 官  曾  淑  娟
                                         法 官  劉  傑  民
右正本證明與原本無異。
如不服本判決，應於判決送達後十日內，向本院提出上訴狀。
                                         書記官 林  豐  富
中    華    民    國      八十九      年      七      月      十四      日


司法院資訊處製作；財團法人民間司法改革基金會備份。
